【裁判字號】    97,訴,398
【裁判日期】    971015
【裁判案由】    損害賠償
【裁判全文】
臺灣基隆地方法院民事判決               97年度訴字第398號
原      告  立達汽車貨運股份有限公司
法定代理人  乙○○
訴訟代理人  丙○○
被      告  甲○○
                    （
上列當事人間請求損害賠償事件，本院於中華民國97年10月１日
辯論終結，茲判決如下：
    主  文
被告應給付原告新臺幣陸拾萬元及自民國九十七年九月二十一日
起至清償日止按年息百分之五計算之利息。
訴訟費用新臺幣陸仟伍佰元由被告負擔。
本判決於原告以新臺幣貳拾萬元為被告供擔保後，得為假執行。
    事實及理由
一、本件原告主張：被告為原告僱用之曳引車司機，於民國（下
    同）97年５月21日上午６時許，駕駛車牌536-KE之曳引車，
    托載１只貨櫃，由基隆市七堵區欲往宜蘭客戶處，於當上午
    ６時49分許，行經北部濱海公路107.公里轉彎處，因車速過
    快，衝撞分隔島後翻覆，致車輛及貨櫃均嚴重受損，原告為
    處理善後，支出相關費用總計逾新臺幣（下同）100.萬元，
    迭次催請被告賠償，均無結果，經聲請基隆市中正區調解委
    員會調解，亦因被告不到場而調解不成立，嗣經協調，被告
    始於97年７月18日出具承諾書１紙，同意賠償原告60萬元，
    此有被告書立之承諾書１紙可證，詎被告事後卻未付分文，
    迭經原告催討，均置之不理等情，為此依約（和解契約）提
    起本件訴訟，請求判命被告如數給付原告60萬元，並加給自
    起訴狀送達被告之翌日（即97年９月21日）起至清償日止按
    年息５％計算之利息。並陳明：原告願供擔保，請准宣告假
    執行（即為以預供擔保為條件之假執行宣告）。
二、被告則以：事故當時渠車速僅70公里，並未超速，因當天貨
    櫃裝運麥芽，可能是貨物移動，導致重心不穩，才會翻車；
    又上開承諾書乃渠受原告威脅所簽立；且渠目前失業中，無
    力賠償原告等語，資為抗辯。
三、查原告主張：被告為該公司僱用之曳引車司機，於上揭時地
    因駕車過失（超速）致發生翻車事故，該公司因處理善後，
    支出相關費用總計逾百萬元，迭次催請被告賠償，均無結果
    ，經聲請基隆市中正區調解委員會調解，亦因被告不到場而
    調解不成立，嗣經協調，被告始於97年７月18日出具承諾書
    １紙，同意賠償該公司60萬元，詎被告事後卻未付分文，迭
    催不理等事實，業據原告提出車禍現場照片15張、536-KE曳
    引車上之行車管理系統紀錄（該紀錄上載明事故當日上午６
    時49分行車時速為81公里）１件、調解不成立證明書影本１
    件及被告於97年７月18日出具之承諾書１紙為證，經核屬實
    ；被告抗辯：事故當時渠車速只70公里，並未超速，因當天
    貨櫃裝運麥芽，可能是貨物移動，導致重心不穩，才會翻車
    云云，自不可採。又抗辯：渠於97年７月18日所出具之承諾
    書乃渠受原告威脅所簽立云云，亦未舉證以實其說，被告空
    言抗辯，亦不可採。總之，原告之主張可以信為真實。
四、被告既因駕車過失（超速）致發生翻車事故，致原告因處理
    善後，支出相關費用總計逾百萬元，而承諾賠償原告60萬元
    ，詎被告事後竟否認過失及已同意賠償，拒絕給付，如上所
    述，從而原告依約（和解契約）訴請被告如數賠償60萬元及
    自97年９月21日（即起訴狀送達被告之翌日）起至清償日止
    按年息５％計算之利息，自屬正當，應予准許。至「有無資
    力償還，乃係執行問題，不得據為不負履行義務之抗辯。」
    （參見最高法院19年度上字第1733號判例），故被告抗辯：
    渠目前失業中，無力賠償原告云云，自不可採，併予敘明。
五、訴訟費用6,500.元，依民事訴訟法第78條之規定，應由敗訴
    之被告負擔，爰一併確定其數額如主文第２項所示。
六、原告陳明願供擔保，聲請宣告假執行（即為以預供擔保為條
    件之假執行宣告），經核亦無不合，爰酌定相當之擔保金額
    ，一併准許之。
七、據上論結，本件原告之訴為有理由，依民事訴訟法第78條、
    第0390條第２項、第0392條第２項，判決如主文。
中    華    民    國    97    年    10    月    15    日
                  民事庭法      官  林金發
以上正本係照原本作成。
對於本件判決如有不服，應於收受送達後20日內向本院提出上訴
書狀，敘述上訴之理由，上訴於臺灣高等法院，並按他造當事人
之人數附具繕本。
中    華    民    國    97    年    10    月    15    日
                        法院書記官  陳錦進


司法院資訊處製作；財團法人民間司法改革基金會備份。
